臺灣高雄地方法院民事判決　九十三年度簡上字第一六○號
　　上　訴　人　乙○○
　　訴訟代理人　蔡建賢律師
　　被上訴人　　甲○○
　　訴訟代理人　林見軍律師
右當事人間給付買賣價金事件，上訴人對於民國九十三年五月三十一日本院高雄簡易
庭九十二年雄簡字第四五九八號第一審簡易判決提起訴，本院於民國九十三年十月二
十七日言詞辯論終結，判決如下：
    主    文
原判決關於命上訴人給付超過新台幣拾壹萬貳仟伍佰陸拾元及自民國九十二年八月五
日起至清償日止，按年利率百分之五計算之利息部分，及該部分假執行之宣告，暨訴
訟費用之裁判均廢棄。
右廢棄部分，被上訴人在第一審之訴駁回。
上訴人其餘上訴駁回。
第一、二審訴訟費用由上訴人負擔。
    事實及理由
一、被上訴人起訴主張：上訴人於民國九十一年一月十八日委由仲介即訴外人巫炳昆
    至其經營之養雞場國新牧場欲購買雞隻，因就價金未能達成協議，而由上訴人自
    行以電話與其達成每隻雞以新台幣（下同）八十元買受之合意，上訴人即指派訴
    外人郭原和至其養雞場載走共三千七百五十二隻雞，自應給付價金三十萬零一百
    六十元，上訴人僅於本院審理中給付十八萬七千六百元。又縱雙方之買賣契約不
    成立，上訴人取得雞隻乃無法律上原因而受有利益，亦應返還同上金額利益，而
    本於買賣及不當得利之法律關係（先備位），聲明求為命上訴人給付三十萬零一
    百六十元並加計自起訴狀繕本送達翌日起算法定遲延利息之判決。並於本院聲明
    ：駁回上訴。
二、上訴人則以：對兩造成立雞雙買賣契約之事實不爭執，惟其已於九十三年五月十
    七日按兩造約定每隻五十元之價格，共十八萬七千六百元匯入被上訴人帳戶內，
    已給付全部價金，被上訴人之請求並無理由等語為抗辯。原審為被上訴人全部勝
    訴之判決，上訴人提起上訴。並於本院聲明：(一)原判決廢棄。(二)被上訴人在第一
    審之訴駁回。
三、被上訴人主張於九十一年一月十八日與上訴人達成買受雞隻之合意，並由上訴人
    指派之郭原和至其養雞場載走三千七百五十二隻雞，及上訴人抗辯已於九十三年
    五月十七日匯款給付十八萬七千六百元之事實，業據提出簽收單、存證信函、匯
    款紀錄、台灣中小企業銀行他行收款轉帳明細等為證，且為兩造所不爭執，自應
    認為真實。兩造爭執事項為：本件雞隻買賣之單價為五十元或八十元？本院判斷
    意見如下：
  (一)兩造於達成雞隻買賣之合意後，上訴人即委由郭和原至被上訴人經營之前開養雞
    雙場載走三千七百五十二隻雞，並由郭和原在被上訴人出具之簽收單上簽名具領
    之事實為兩造所不爭執，業如前述，而簽收單上明確記載單價每隻八十元，總價
    金三十萬零一百六十元，並記載被上訴人收受款項之銀行帳號於其上，足認被上
    訴人除作為簽收證明外，尚有將簽收單交付上訴人以為匯款交付價金之依據，則
    以兩造係直接洽商後，上訴人即指示郭和原前往載運雞隻，被上訴人亦同意交付
    ，如兩造並未達成價金之合意，上訴人自無指示郭和原前往，被上訴人亦無同意
    交付之可能，再參以被上訴人自始即主張價金為八十元計算，仲介之巫炳崑亦證
    稱其因認被上訴人堅持價格而無法仲介，故由兩自行洽商等語，可見兩造間自行
    達成之協議，應係以八十元為合意之價格，較符常情，否則，被上訴人自無捨巫
    炳崑而再與上訴人自行洽商之必要，此亦與簽收單上記載每隻八十元之價格相符
    。再者，上訴人於九十一年一月十八日受領三千七百五十二隻雞後，僅於同年月
    二十九日以存證信函向被上訴人表示否認本件雞隻買賣契約存在於兩造間，主張
    係向巫炳昆買受，仍未就價金有何異議；綜上，應認兩造就買賣契約原約定以每
    隻八十元買受合計三千七百五十二隻雞之意思表示合致，事後上訴人既已領受標
    的物，自應按原約定給付價金。
  (二)證人即媒介本件雞隻買賣之巫炳昆雖證稱當時其向上訴人表明每隻雞四十五元，
    因上訴人堅持每隻五十元，其決定不抽傭，乃聯絡被上訴人，由被上訴人通知郭
    和原前往載雞，故其認為兩造應有達成每隻雞單價五十元之合意，惟證人僅係仲
    介兩造為雞隻買賣，未全程在場，就兩造如何達成協議之過程並未參與，所述不
    能做為兩造係合意係五十元單價買受雞隻之證明。
四、綜上所述，可認兩造係合意以每隻雞單價八十元成立買賣契約，被上訴人依約交
    付標的物，而上訴人僅於九十三年五月十七日給付部分價金十八萬七千六百元，
    就其餘價金自仍負給付義務；從而，被上訴人依買賣之法律關係，請求上訴人給
    付剩餘價金十一萬二千五百六十元及自起訴狀繕本送達翌日之九十二年八月五日
    起（起訴狀繕本於九十二年七月二十五日送達，原審判准自九十二年八月五日起
    算，被上訴人並未聲明不服，該部分已確定）至清償日止，按週年利率百分之五
    計算之法定遲延利息，自屬有據，應予准許；逾此部分之請求為無理由，應予駁
    回。原審就上開應准許部分為上訴人敗訴之判決，並為假執行之宣告，經核於法
    並無不合。上訴人就此部分，指摘原判決不當，求予廢棄改判，為無理由，應駁
    回其上訴。至原審就超過上開應准許之部分，為上訴人敗訴之判決，並為假執行
    之宣告，則上訴人已於嗣後為清償而有未洽，上訴人就此部分指摘原判決不當，
    求予廢棄改判，為有理由，爰由本院將此部分予以廢棄，並改判如主文第二項所
    示。又被上訴人依據買賣之法律關係請求上訴人給付價金，既有理由，則被上訴
    人另主張依不當得利請求部分，自無再予審究之必要，併此敘明。
五、據上論結：本件上訴為一部有理由，一部無理由，依民事訴訟法第四百三十六條
    之一第三項、第四百四十九條第一項、第四百五十條、第七十九條，判決如主文
    。
中　　　華　　　民　　　國　　九十三　　年　　十一　　　月　　十　　　日
                                　　　　　民事第一庭
                                          審判長法官　林紀元
                                          法　　　官　盧怡秀
                                          法　　　官　林玉心
正本係照原本作成。
本判決不得上訴。
中　　　華　　　民　　　國　　九十三　　年　　十一      月    十      日
                                          法院書記官　陳家宏
